【裁判字號】    92,重訴,40
【裁判日期】    920813
【裁判案由】    毒品危害防制條例等
【裁判全文】
臺灣桃園地方法院刑事判決                          九十二年度重訴字第四號
    公  訴  人  臺灣桃園地方法院檢察署檢察官
    被      告  甲○○
    指定辯護人  本院公設辯護人  乙○○
右列被告因違反毒品危害防制條例等案件，經檢察官提起公訴（九十二年度偵字第八
０二九號、第八六五一號），本院判決如左：
    主  文
甲○○運輸第一級毒品，累犯，處有期徒刑拾肆年，褫奪公權玖年。扣案第一級毒品
海洛因參包（合計淨重參佰陸拾參點貳伍公克，純度百分之捌肆點捌參，純質淨重參
佰零捌點壹肆公克）及陸小塊（合計淨重壹佰參拾肆點零玖公克，純度百分之捌拾柒
點陸貳，純質淨重壹佰壹拾柒點肆玖公克）沒收銷燬之；扣案之海洛因包裝（共重貳
拾肆點玖參公克）及黑色球鞋壹雙，均沒收。
    事  實
一、甲○○前於民國八十一年間因違反麻醉藥品管理條例等案件，經臺灣新竹地方法
    院於八十六年二月十一日，以八十六年度訴緝字第六號判決判處應執行有期徒刑
    八月（違反麻醉藥品管理條例部分處有期徒刑六月，違反藥事法部分處有期徒刑
    四月），於同年月二十四日確定，於八十九年七月一日入監執行，於九十年二月
    十四日縮短刑期執行完畢（起訴書誤載於九十年二月二十八日執行完畢）。猶不
    知悔悟，明知海洛因為毒品危害防制條例所規範之第一級毒品，不得非法持有、
    運輸、販賣，且屬懲治走私條例所規定之未經許可不得私運來臺之管制物品，因
    自己染有施用第一級毒品海洛因之惡習，且在台灣購買海洛因甚為昂貴，竟為預
    備供自己長期施用，基於運輸及私運屬管制進出口物品之第一級毒品海洛因入境
    臺灣之犯意，於九十二年四月二十二日十五時二十分許，搭乘復興航空公司ＧＥ
    三五五號班機飛往澳門，同日再轉機前往中國大陸廣州市，並前往真實姓名、年
    籍均不詳、綽號「阿咪」之成年男子位於廣州市虎門鎮門牌號碼不詳之住處，與
    「阿咪」約定以新台幣（下同）三十萬元購買第一級毒品海洛因，待「阿咪」準
    備妥海洛因後再與之聯絡。嗣於同年月二十九日，甲○○接到「阿咪」之電話聯
    絡，即前往廣州市虎門鎮某校名不詳之學校內，向「阿咪」取得所購買以保鮮膜
    外加紅色塑膠袋包裝之海洛因，再於同年五月一日在其不知情且不詳姓名之友人
    位於廣州市虎門鎮門牌號碼不詳之住處，取出紅色塑膠袋內以保鮮膜包裝之海洛
    因三包，以塑膠袋包裝後即分別藏於其預先所準備之厚底黑色球鞋之鞋墊下，並
    將其餘之海洛因六小塊先裝入塑膠袋內，再以膠布將該包塑膠袋綑綁藏於胯下，
    紅色塑膠袋則未攜回臺灣，以避免走私運輸毒品海洛因入境乙事為警查獲。甲○
    ○於同年五月二日，在澳門搭乘復興航空公司ＧＥ三五四號班機返回臺灣，於同
    日下午十四時五十分許，飛機抵達桃園縣大園鄉中正國際機場第二航空站而將前
    開管制進口之第一級毒品海洛因運輸、私運入我國境內。嗣於擬辦理機場通關手
    續之際，為財政部臺北關稅局人員在入境八號紅線檯當場查獲甲○○藏於鞋墊下
    之海洛因，乃通知法務部調查局桃園縣調查站（以下簡稱桃園調查站）人員到場
    處理，並當場查扣毒品海洛因三包（合計淨重三六三．二五公克，包裝重一０．
    八五公克、純度百分八四．八三、純質淨重三０八．一四公克）及其所有供運輸
    毒品海洛因所用之黑色球鞋乙雙。甲○○經桃園調查站人員製作筆錄完畢，於五
    月二日解送臺灣桃園地方法院檢察署後，經當日之內勤檢察官向本院聲請羈押甲
    ○○獲准後，甲○○於翌（三）日零時四十分許，經被解送至臺灣桃園看守所進
    行入所檢查時，為該看守所人員查獲甲○○另藏於胯下之海洛因，並當場查扣海
    洛因六小塊（淨重一三四．０九公克，包裝重一四．０八公克，純度百分之八七
    ．六二，純質淨重一一七．四九公克）。
二、案經桃園縣調查站及臺灣桃園看守所報請桃園地方法院檢察署檢察官偵查起訴。
    理  由
一、右揭事實，業據被告於財政部臺北關稅局中正機場入境檢查室談話、桃園調查站
    調查、臺灣桃園看守所談話及檢察官偵訊、本院調查及審理時坦承綦詳；而其於
    九十二年五月二日下午十四時五十分許入境通關時，在中正機場入境八號紅線檯
    為財政部臺北關稅局人員當場獲其藏於鞋墊下之海洛因白色粉末三包，及其經桃
    園調查站人員製作筆錄完畢，於五月二日解送臺灣桃園地方法院檢察署，經當日
    之內勤檢察官向本院聲請羈押被告獲准後，於翌（三）日零時四十分許，經被解
    送至臺灣桃園看守所進行入所檢查時，為該看守所人員查獲另藏於其胯下之海洛
    因六小塊等情，有財政部台北關稅總局搜索扣押筆錄、臺灣桃園看守所被告自白
    書及扣押物照片三張在卷可稽（見九十二年度偵字第八０二九號卷第十五、十六
    頁及第八六五一號卷第四、五頁），又前揭扣案之白色粉末三包及海洛因六小塊
    ，經檢察官送請法務部調查局鑑定結果，確實均含有第一級毒品海洛因成分，其
    中三包海洛因合計淨重三六三．二五公克，包裝重一０．八五公克、純度百分八
    四．八三、純質淨重三０八．一四公克，六小塊海洛因則合計淨重一三四．０九
    公克，包裝重一四．０八公克，純度百分之八七．六二，純質淨重一一七．四九
    公克，分別有法務部調查局調科壹字第０八０００六四四０號、第000000
    000號鑑定通知書在卷可稽（見九十二年偵字第八０二九號卷第四十頁、第八
    六五一號卷第十二頁），再被告係於九十二年四月二十二日搭乘復興航空公司Ｇ
    Ｅ三五五號班機出境，於九十二年五月二日搭乘復興航空公司ＧＥ三五四號班機
    入境，有入出境查詢結果表一紙在卷可稽（見九十二年偵字第八０二九號卷第四
    十六頁），此外，並有扣案之黑色球鞋乙雙可證，經核與被告之自白均相符合，
    堪認被告之自白詳實可信，是其罪證已臻明確，犯行堪以認定，應予依法論科。
二、按自大陸地區私運物品進入台灣地區，以私運物品進口論，懲治走私條例第十二
    條訂有明文。又按海洛因係毒品危害防制條例第二條第二項第一款規定之第一級
    毒品，且係經行政院依據懲治走私條例第二條第四項公告之「懲治走私條例公告
    管制物品項目及其數額」甲項第四款所列之管制進出口物品。次按，懲治走私條
    例第二條第一項所稱之「私運」或毒品危害防制條例第四條第一項所稱之「運輸
    」，並不以為他人運送為限，即為自己運送者亦包括在內（最高法院八十四年台
    上字第二五二五號判例參考）。核被告甲○○自中國大陸私運管制進口之第一級
    毒品海洛因入台之犯行，係犯毒品危害防制條例第四條第一項之運輸第一級毒品
    罪及懲治走私條例第二條第一項之私運管制物品進口罪。其持有第一級毒品海洛
    因之低度行為為運輸之高度行為所吸收，不另論罪。又其一行為同時觸犯上述二
    罪名，為想像競合犯，應從一重之運輸第一級毒品罪處斷。再被告前於八十一年
    間因違反麻醉藥品管理條例等案件，經臺灣新竹地方法院判處有期徒刑八月（詳
    如事實欄所載），於同年月二十四日確定，於八十九年七月一日入監執行，於九
    十年二月十四日縮短刑期執行完畢，此有臺灣高等法院被告全國前案紀錄表及臺
    灣桃園地方法院檢察署刑案資料查註紀錄表各一份在卷可按，其受有期徒刑之執
    行完畢，五年以內再犯本罪，為累犯，因運輸第一級毒品罪法定本刑為死刑、無
    期徒刑部分不得加重，應僅就得併科之罰金刑部分加重其刑。次按，毒品危害防
    制條例第四條第一項就製造、運輸、販賣第一級毒品者之處罰，係同其刑度，顯
    認運輸毒品與製造、販賣之行為具有相等之不法內涵及危害程度，而本件被告所
    運回之海洛因既係預備供自行施用（查被告自在財政部臺北關稅局中正機場入境
    檢查室談話、桃園調查站調查、檢察官偵訊及本院調查、審理時，均供稱所運輸
    之海洛因是供自己施用，而其在桃園縣調查站所採集之尿液經送法務部調查局檢
    驗結果，確呈嗎啡陽性反應【按海洛因係嗎啡經化學合成之半人工合成品，經吸
    食或注射進入人體，藉由人體代謝系統之新陳代謝，分解成藥【毒】性較低之嗎
    啡，由尿液排出人體，故於尿液中以嗎啡成份檢出，此有憲兵司令部七十九年六
    月一日（七九）鑑驗字第○二七三號函、八十年六月十七日（八○）鑑驗字第二
    八一五號函、暨法務部調查局八十年三月二十八日（八○）發技一字第一八九八
    號函可稽】，此有法務部調查局九十二年五月三十日調科壹字第九二六二六０六
    二四０號檢驗通知書在卷可稽【見九十二年偵字第八０二九號卷第三十九頁】，
    堪信被告所供稱其有施用第一級毒品一節屬實），而施用毒品，究其性質乃屬自
    殘行為，於他人法益並無直接積極之侵害，為此目的而運輸毒品之危害程度實難
    與對社會具有深廣危害之販賣或製造海洛因行為等同相視而接受同罰，審此情狀
    ，本院認縱科以本罪法定最低度刑無期徒刑，猶嫌過重且失之苛酷，有情輕而法
    重之感，被告所為非全無可值憫恕之處，爰依刑法第五十九條規定酌減其刑，並
    依法先加後減之。審酌被告運輸毒品之種類、毒性之大小、雖意在供自行施用，
    然運輸之數量不少，犯行潛藏之危害尚高及其犯後自白犯行，犯罪後態度尚佳等
    一切情狀，量處如主文所示之刑，並依被告犯罪之性質，認有褫奪公權之必要，
    爰併依刑法第三十七條第二項之規定，宣告褫奪公權九年。
三、扣案第一級毒品海洛因三包（合計淨重三六三．二五公克，純度百分八四．八三
    、純質淨重三０八．一四公克）及六小塊（合計淨重一三四．０九公克，純度百
    分之八七．六二，純質淨重一一七．四九公克），應依毒品危害防制條例第十八
    條第一項前段規定，諭知沒收銷燬之。扣案之海洛因包裝（合計共重二四‧九三
    公克）既與毒品分別鑑秤其重量，與毒品即無難以析離情事，該毒品包裝及扣案
    之黑色球鞋乙雙，均係被告所有，業據被告供述在卷，且係供被告本件犯罪所用
    之物，已如前述，爰依毒品危害防制條例第十九條第一項規定，予以宣告沒收。
    至「阿咪」包裝本案海洛因予被告之紅色塑膠袋，於被告將扣案之海洛因分別藏
    於黑色球鞋及胯下後，並未連同海洛因攜回臺灣，顯非係供本件運輸毒品所用之
    物，故不予宣告沒收，附此敘明。
據上論斷，應依刑事訴訟法第二百九十九條第一項前段，毒品危害防制條例第四條第
一項、第十八條第一項前段、第十九條第一項，懲治走私條例第十二條、第二條第一
項、第十一條，刑法第十一條、第五十五條、第四十七條、第五十九條、第三十七條
第二項，判決如主文。
本案經檢察官楊挺宏到庭執行職務。
中      華      民      國    九十二    年      八      月      十三    日
                              臺灣桃園地方法院刑事第六庭
                                  審判長法  官  周 政 達
                                        法  官  何 俏 美
                                        法  官  林 春 鈴
右正本證明與原本無異。
如不服本判決，應於判決送達後十日內向本院提出上訴狀( 應附繕本 )，上訴於
臺灣高等法院。
                                        書記官  江 世 亨
中        華        民        國   九十二   年   八   月    十五    日
附錄論罪科刑依據之法條：
毒品危害防制條例第四條第一項
製造、運輸、販賣第一級毒品者，處死刑或無期徒刑；處無期徒刑者，得併科新台幣
一千萬元以下罰金。
毒品危害防制條例第十八條第一項
查獲之毒品及專供製造或施用毒品之器具，不問屬於犯人與否，均沒收銷燬之。但合
於醫藥或研究之用者，得不予銷燬。
毒品危害防制條例第十九條第一項
犯第四條至第九條、第十二條、第十三條或第十四條第一項、第二項之罪者，其供犯
罪所用或因犯罪所得之財物，均沒收之，如全部或一部不能沒收時，追徵其價額或以
其財產抵償之。
懲治走私條例第二條第一項
私運管制物品進口﹑出口逾公告數額者，處七年以下有期徒刑，得併科新台幣二十萬
元以下罰金。
懲治走私條例第十一條
走私行為之處罰，海關緝私條例及本條例無規定者，適用刑法或其他有關法律。
懲治走私條例第十二條
自大陸地區私運物品進入臺灣地區，或自臺灣地區私運物品前往大陸地區者，以私運
物品進口、出口論，適用本條例規定處斷。


司法院資訊處製作；財團法人民間司法改革基金會備份。
